---
title: "Ecommerce 2023"

output: 
  flexdashboard::flex_dashboard:
    orientation: rows
    theme: flatly
---
  
```{r setup, include=FALSE}
#-----------------------------------------------#
#------------------ Instalar librerías ---------#
#-----------------------------------------------#
#install.packages("readr")
#install.packages("plyr")
#install.packages("dplyr")
#install.packages("moments")
#install.packages("ggplot2")
#install.packages("plotly")
#install.packages("hrbrthemes")
#install.packages("flexdashboard")
#install.packages("GGally")

library(readr)
library(plyr)
library(dplyr)
library(ggplot2)
library(plotly)
library(moments)
library(hrbrthemes)
library(flexdashboard)
library(GGally)
#----------------------------------------------------------------------------
#Importar datos

ecommerce = read_delim("Ecommerce01.csv")
#-----------------------------------------------------------------------------
#Preparación de datos

#Dataframe para grafica violin

#Nombres de las columnas
colnames(ecommerce)

#Valores de las columnas
Column_sesion <- ecommerce$min_promedio_sesion
Column_app <- ecommerce$min_en_app
Column_web <- ecommerce$min_en_web

#df sesion
df_sesion <- data.frame ('categoria_sesion' = c('min_promedio_sesion'),
                         'valores_sesion' = c(Column_sesion))
 
#df app
df_app <- data.frame ('categoria_sesion' = c('min_en_app'),
                      'valores_sesion' = c(Column_app))
 
#df web
df_web <- data.frame ('categoria_sesion' = c('min_en_web'),
                      'valores_sesion' = c(Column_web))
#Unir data frames

df <- bind_rows(df_sesion,df_app)
df_violin <- bind_rows(df,df_web)

#Valores de Columna "categoria_sesion" de caracter a factor

df_violin$categoria_sesion <- as.factor(df_violin$categoria_sesion)

#se agrupa por categoria_sesion y se calcula la mediana de valores_sesion

orden <- aggregate(valores_sesion ~ categoria_sesion, df_violin, median)

#ordenar por la mediana calculada de cada grupo en orden ascendente, 
#si se quisiere en orden descendente: orden[-order(orden$y),]

orden <- orden[order(orden$valores_sesion),]

#reordenar el factor por el orden deseado

df_violin$categoria_sesion <- factor(df_violin$categoria_sesion, 
                                     levels = orden$categoria_sesion)


#Cambiar el nombre de las categorias 

df_violin$categoria_sesion <- revalue(df_violin$categoria_sesion, 
                                      c("min_en_app" = "App",
                                        "min_promedio_sesion"= 'Sitio en general',
                                        "min_en_web" ="Website"))

levels(df_violin$categoria_sesion)

#--Datos para la correlación--

#seleccionar columnas de dataframe

ecommerce2 <- select(ecommerce, -Id_cliente)

#Estandarizar datos

ecommerce3 <- scale(ecommerce2, center = TRUE, scale = TRUE)

#Volver matriz dataframe 

ecommerce3 <- as.data.frame(ecommerce3)

#Renombrar columnas

ecommerce3 <- dplyr::rename(ecommerce3, "Duración en sitio" = "min_promedio_sesion",
                                       "Duración en App"  =  "min_en_app", 
                                       "Duración en Website"  = "min_en_web",
                                       "Años de membresía" = "anos_miembro",
                                      "Valor compras" = "valor_compras_anuales_cop"
                     )

#--Datos para estimadores--

#Variables cuantitativas

var_cuantitativas <- ecommerce[c(2:6)]

#Esandarizar variables

var_cuantitativas <- scale(var_cuantitativas, center = TRUE, scale = TRUE)

#Volver matriz dataframe 

var_cuantitativas <- as.data.frame(var_cuantitativas)

```

<style type="text/css">
.value-box .value {
    color: black;
}
.value-box .value {
    font-size: 30px;
}
.value-box .caption {
  font-size: 13px;
  color: black;
}
.value-box .icon i {
  font-size: 40px;
  color: rgba(0, 0, 0, 0.15);
}

</style>


Navegación|Fidelización|Consumo  
=====================================

Row {data-height=60}
-------------------------------------

### Duración media de la sesión

```{r}
valueBox('33 min', color='#eaeded', icon = "fa-clock")
```

### Duración media de la sesión en la website

```{r}
valueBox('37 min', color='#eaeded', icon = "fa-clock")
```

### Duración media de la sesión en la App
```{r}
valueBox('12 min', color='#eaeded', icon = "fa-clock")
```

### Años promedio con la membresía
```{r}
valueBox('3.5 años', color='#eaeded', icon = "fa-address-card")

```

### Promedio compras año - COP

```{r}
valueBox('1.997.256 ± 317.259', color='#eaeded', icon = "fa-dollar-sign")

```

Row {data-height=200}
-------------------------------------
### Interpretación

La distribución de la duración de sesión (sea en el e-commerce en general,
la página web o en la App), los años de membresía y el valor de las compras del año 
es normal (gráfico 1, 2 y 3). Es decir, hay una concentración de los clientes hacia 
el valor promedio del tiempo de navegación, los años de membresía y el valor de sus 
compras.

Row {data-height=740}
-------------------------------------
### Gráfico 1. Distribución de la duración de navegación

```{r} 
plot_sesion <- df_violin %>%
                  plot_ly()%>%
                      add_trace( x = ~categoria_sesion, y = ~valores_sesion,
                                split = ~categoria_sesion, type = 'violin',
                                box = list( visible = T),
                                meanline = list(visible = T),
                                color = ~categoria_sesion,
                                colors= "Spectral",
                                line = list(color = "black", width = 1)
                                            
                                )%>%
                  
                      layout( plot_bgcolor='rgb(229, 231, 233)',
                              xaxis = list( title = "Sitio de navegación" ),
                              yaxis = list(title = 'Minutos', 
                                           zerolinecolor = '#ffff',
                                           zerolinewidth = 2,
                                            gridcolor = 'ffff'),
                              showlegend = F)

plot_sesion
```

### Gráfico 2. Distribución de los años de membresía

```{r} 
plot_membresia<- ecommerce %>% 
                       plot_ly()%>%
                              add_trace(y = ~anos_miembro, type = 'violin', 
                                        box = list(visible = T ),
                                        meanline = list(visible = T),
                                        x0 = 'Años de membresía',
                                        color = I('gold'),
                                        line = list(color = "black", width = 1),
                                        marker = list(color = "yellow",
                                        line = list(color = "black",
                                        width = 1))   
                               ) %>%
   
                             layout( plot_bgcolor='rgb(229, 231, 233)',
                                     yaxis = list(title = '', 
                                                  zerolinecolor = '#ffff',
                                                  zerolinewidth = 2,
                                                  gridcolor = 'ffff'))

plot_membresia
```

### Gráfico 3. Distribución de las compras del año

```{r} 
plot_compras <- ecommerce %>% 
                      plot_ly()%>%
                            add_trace(y = ~valor_compras_anuales_cop, type = 'violin', 
                            box = list(visible = T ),
                            meanline = list(visible = T),
                            x0 = 'Valor compras año (COP)',
                            color =I("mediumslateblue"),
                            line = list(color = "black", width = 1),
                            marker = list(color = "lightsteelblue", 
                                          line = list(color = "black",
                                          width = 1))   
                            ) %>%
  
                            layout( plot_bgcolor='rgb(229, 231, 233)',
                                    yaxis = list(title = '', 
                                                 zerolinecolor = '#ffff',
                                                 zerolinewidth = 2,
                                                 gridcolor = 'ffff'))

plot_compras
```

Correlaciones
=====================================

### Gráfico 4. Correlograma 

```{r} 
correlaciones <- ggpairs(ecommerce3)+ 
                    theme(strip.text.x = element_text(size = 8),
                          strip.text.y = element_text(size = 8),
                          axis.text.x = element_text(size = 6),
                          axis.text.y = element_text(size = 6),
                          )+
                    labs(caption = 'Normalización de variables Z-score')
correlaciones

```

### Interpretación

Hay una correlación positiva fuerte (0.809) entre el valor de la compras y los años de la membresía, es decir, que a medida que se incrementa los años de fidelización del comprador se incrementa su gasto anual.

Por otra parte, existe una correlacion positiva moderada entre la duración promedio de la sesión y la duración de la sesión en la app con el gasto anual (0.499 y 0.355 respectivamente ).


Estimadores  
=====================================

### Estimadores de mínimos cuadrados

```{r} 
# Matriz de la variable respuesta
var_respuesta <- var_cuantitativas$valor_compras_anuales_cop
matriz_var_respuesta <- data.matrix(var_respuesta)

# Convertir el dataframe de variables independientes en una matriz

#Data con variables independientes

var_independientes <- var_cuantitativas[c(1:4)]

#En data se incluye la columna de unos 
var_independientes$colum_unos <- rep(1, 500)

#Se organiza la data
var_independientes <- var_independientes[c("colum_unos", "min_promedio_sesion",
                                           "min_en_app", "min_en_web",
                                           "anos_miembro")]
#Matriz de variables independientes
matriz_var_independientes <- data.matrix(var_independientes)

#Transpuesta de la matriz de variables independientes
matriz_t <- t(matriz_var_independientes)

# Multiplicación de la matriz de variables independientes y su transpuesta
matriz_m <- matriz_t%*%matriz_var_independientes

# Matriz inversa de matriz_m
matriz_inv <-solve(matriz_m)

# Multiplicación de matriz_t y matriz_var_respuesta
matriz1<- matriz_t%*%matriz_var_respuesta

# Multiplicación de matriz_inv y matriz1 para obtener los coeficientes de regresión
matriz_B<- matriz_inv%*%matriz1
matriz_B
```

### Interpretación

Teniendo en cuenta la tendencia lineal creciente entre los años de membresía y el valor de las compras, y la correlación fuerte entre esta dos variables (cor =0.809) (gráfico 4), era de esperarse que el   estimador o coeficiente de regresión asociado a la variable años de membresía, sea la que contribuye en mayor medida a  entender la variabilidad del gasto con un estimador igual a 7.756e-01, calculado bajo la normalización de las variables Z-score.

Luego sigue en importancia la duración de la sesión en la app (estimador = 4.855e-01), por tener una asociación lineal moderada (0.499), la cual se confirma en el correlograma.
  
Posteriomente, para predecir el comportamiento del gasto anual, es la duración promedio de navegación con un estimador igual a 3.220158e-01. Esto obedece a la observación de cierta tendencia creciente pero no tan marcada. 

La variable que no contribuye a entender la variabilidad del gasto es la duración de la sesión en el sitio web con un estimador de 5.519625e-03. Lo cual se entiende porque su correlación con el gasto anual es 0.

  
